【裁判字號】    97,裁,5338
【裁判日期】    971218
【裁判案由】    勞保
【裁判全文】
最  高  行  政  法  院  裁  定
                                      97年度裁字第5338號
上  訴  人  甲○○
                          送達代收人  乙○○
被 上訴 人  勞工保險局
代  表  人  丙○○
上列當事人間勞保事件，上訴人對於中華民國97年8月20日臺北
高等行政法院97年度訴字第549號判決，提起上訴，本院裁定如
下：
    主  文
上訴駁回。
上訴審訴訟費用由上訴人負擔。
    理  由
一、按對於高等行政法院判決之上訴，非以其違背法令為理由，
    不得為之，行政訴訟法第242條定有明文。依同法第243條第
    1項規定，判決不適用法規或適用不當者，為違背法令；而
    判決有同條第2項所列各款情形之一者，為當然違背法令。
    是當事人對於高等行政法院判決上訴，如依行政訴訟法第24
    3條第1項規定，以高等行政法院判決有不適用法規或適用不
    當為理由時，其上訴狀或理由書應有具體之指摘，並揭示該
    法規之條項或其內容；若係成文法以外之法則，應揭示該法
    則之旨趣；倘為司法院解釋或本院之判例，則應揭示該判解
    之字號或其內容。如以行政訴訟法第243條第2項所列各款情
    形為理由時，其上訴狀或理由書，應揭示合於該條項各款之
    事實。上訴狀或理由書如未依此項方法表明，或其所表明者
    與上開法條規定不合時，即難認為已對高等行政法院判決之
    違背法令有具體之指摘，其上訴自難認為合法。
二、本件上訴人對於高等行政法院判決上訴，係略以：本案起訴
    書之訴之聲明：三、請依本人傷病事實及勞工保險被保險人
    因執行職務而致傷病審查準則第3、7、8、11、21條之規定
    審理上訴人是否屬「職業傷害」。然原判決僅引用審查準則
    第3條，漏未引用該審查第8、11、21條，有判決不備理由之
    違背法令。原判決謂尊重「被上訴人所聘請之專科醫師之判
    斷．．」、「壓力過大成為原因之一，但本件難認定為職業
    所引發，該專業判斷本院即應予尊重」，然原判決不尊重台
    大醫院醫師之判斷，有判決不備理由之違背法令。又謂「壓
    力過大或為原因之一，但判決書卻謂「突發性耳聾之發生原
    因很多」，「審查準則中也列有很多狀況」，「既然有許多
    原因都會造成突發性耳聾，故不見得是工作壓力所促發」，
    此種推演有違常理，原判決有理由矛盾之違背法令。原判決
    又謂被上訴人依法可「實地派員訪查瞭解實情」，與事後上
    訴人所述之請假理由無關」。然上訴人所述之請假理由，係
    被上訴人依法「實地電話訪查瞭解之實情」，係未請公傷假
    之「實質真正」。可申請公傷假之依據法源於勞基法，與勞
    保條例同源，被上訴人亦依此訪查之「非實質真正（病假）
    」作為補償之依據。二者是同一事件，若行政法院認為被上
    訴人只需在「病理上審酌」，那何需「實地派員訪查瞭解實
    情」？原判決理由自相矛盾，有違背法令。又本案台大醫院
    的明文診斷為：證明四：因職場壓力致．．．聽力障礙，證
    明三：要避免工作壓力再度受傷，證明五：右側第八（耳）
    神經病變。皆依「病人當時病情據實填載」。被上訴人所聘
    專科醫師是依據「原診斷醫師登載之病歷」，作出與原診斷
    醫師相反之報告，原判決文尊重被上訴人之專科醫師，不尊
    重原診斷之台大醫院醫師，且未說明理由，原判決有判決理
    由矛盾、理由不備及判決不適用法規之違背法令等語，為其
    理由。
三、本件上訴人對於高等行政法院判決上訴，雖以該判決有判決
    不備理由或理由矛盾及判決不適用法規之違背法令為由，惟
    核其上訴理由狀所載內容，無非重述其在原審業經主張而為
    原判決不採之陳詞，就原審取捨證據、認定事實之職權行使
    ，指摘其為不當，並就原審已論斷者，泛言未論斷，或就原
    審所為論斷，泛言其論斷矛盾，而非具體說明其有何不適用
    法規或適用法規不當之情形，並揭示該法規之條項或其內容
    ，及合於行政訴訟法第243條第2項所列各款之事實，難認對
    該判決之如何違背法令已有具體之指摘。況縱原判決雖有未
    於判決中加以論斷者，惟尚不影響於判決之結果，與所謂判
    決不備理由之違法情形亦不相當。是依首揭說明，應認其上
    訴為不合法。
四、據上論結，本件上訴為不合法。依行政訴訟法第249條第1項
    前段、第104條、民事訴訟法第95條、第78條，裁定如主文
中    華    民    國    97    年    12    月    18    日
                    最高行政法院第六庭
                        審判長法官  吳  明  鴻
                              法官  胡  方  新
                              法官  林  茂  權
                              法官  侯  東  昇
                              法官  黃  秋  鴻
以  上  正  本  證  明  與  原  本  無  異
中    華    民    國    97    年    12    月    18    日
                              書記官  王  福  瀛


司法院資訊處製作；財團法人民間司法改革基金會備份。
